# 新金融工具准则下对留存收益的影响

提问人：dingwh9004 时间：2020-06-30 08:05:06
请教陈版，新金融工具准则下：第七十三条 在本准则施行日，企业应当按照本准则的规定对金融工具进行分类和计量（含减值），涉及前期比较财务报表数据与本准则要求不一致的，无需调整。金融工具原账面价值和在本准则施行日的新账面价值之间的差额，应当计入本准则施行日所在年度报告期间的期初留存收益或其他综合收益。
请问： 1 、为什么准则规定还能调整其他综合收益，是指原公允价值计量的可供出售金融资产的其他综合收益吗？
还是可以选择？
2 、我理解期初留存收益为未分配利润和盈余公积，比如我股票浮亏 200 ，但是我期初未分配利润和盈余公积报表上合计为 100 ，是否可以将其冲减至负数？还是不够冲减部分冲减其他综合收益？

回答人：chenyiwei
1 、原准则下的可供出售金融资产，或者新准则下的以公允价值计量且其变动计入其他综合收益的金融资产，或者以公允价值计量且其变动计入损益的金融负债的自身信用风险影响因素等，都可能导致对新准则实施日的其他综合收益进行调整。这取决于金融资产和金融负债在变更前后各自的分类及其变化情况。
2 、调整留存收益的项目，只能冲减盈余公积和未分配利润（包括将其冲减为负数），不存在“不足冲减则调整其他综合收益”一说。